# 请教陈版，股权处置收入可以计入主营业务收入吗

提问人：Newiphone 时间：2016-06-28 20:25:51
陈版： 我所在进行项目收入审计时，有一家政府类企业营业范围是：对授权持有的国有产权、股权进行管理和运作，运用国有资产的收益再投资 这家企业的股权取得都是政府无偿划拨，企业取得时，计入资本公积。企业取得上述股权后或间隔 1 年，或间隔 2 年，或几个月后就进行处置，然后卖给无关联关系的第三方，企业将上述收入后放在主营业务务收入。 我粗浅的认为，应该放投资收益。但是，按照营业范围来看，放主营业务收入也合理，但是又说服不了自己。疑虑好久，发帖求助

回答人：chenyiwei
此类企业属于投资公司，其利润表格式建议参照基金等投资性主体的报表格式，或者参考原制度下《投资公司会计核算办法》下的利润表格式。

提问人：Newiphone 时间：2016-06-29 20:53:27
陈版，可以作为主营业务收入列报吗

回答人：chenyiwei
一般不建议这样做。